最高法院民事裁定　　　　　　　九十四年度台聲字第三七一號
　　聲　請　人　菲力工業股份有限公司
　　　　　　　　　　　　, U.
　　法定代理人　張文慈
　　聲　請　人　甲○○
上列聲請人因與相對人香港商的近格傑顧問有限公司等間請求損
害賠償事件，對於中華民國九十二年五月十五日本院裁定（九十
二年度台抗字第二三八號），聲請再審，本院裁定如下：
    主  文
聲請駁回。
聲請訴訟費用由聲請人負擔。
    理  由
本件聲請人主張本院九十二年度台抗字第二三八號確定裁定（下
稱原確定裁定），有民事訴訟法第四百九十六條第一項第一、二
款規定之情事，對之聲請再審，所持理由不外以：聲請人於前訴
訟程序，對台灣高等法院八十七年度上字第一二號第二審判決提
起第三審上訴，因未繳納裁判費，經該院認上訴不合法，裁定予
以駁回，惟聲請人提起抗告，經最高法院以八十九年度台抗字第
八三號裁定廢棄發回，聲請人於台灣高等法院未再裁定駁回前，
於民國九十二年一月二十九日繳納裁判費，原確定裁定仍以聲請
人未繳納裁判費為由，維持台灣高等法院駁回聲請人第三審上訴
之裁定，自有適用法規顯有錯誤及判決理由與主文顯有矛盾之違
法等語。
經查，聲請人與相對人間請求損害賠償事件，台灣高等法院於八
十七年七月二十七日以八十七年度上字第一二號判決駁回聲請人
之上訴，聲請人於同年八月十七日提起第三審上訴，未繳納裁判
費，經該院於同年月二十七日裁定命聲請人在收受裁定正本七日
內補繳裁判費新台幣（下同）二萬八千七百十九元，聲請人於同
年九月十五日收受裁定，逾期仍未繳納，該院認其上訴不合法，
於八十七年九月三十日以裁定駁回第三審上訴，有卷附之裁定及
送達證書足據。惟聲請人隨即於同年十一月九日提起抗告並聲請
原承辦之一、二審法官迴避，又於八十八年三月三十日再具狀第
二次提起第三審上訴及抗告，原法院於八十八年四月二日以案已
確定，聲請人上訴為不合法，裁定駁回。聲請人不服，提起抗告
，本院以被聲請迴避之法官，參與八十八年四月二日之裁定，於
法不合，乃以八十九年度台抗字第八三號裁定廢棄發回，台灣高
等法院以九十一年度上更(一)字第二六九號審理後，移送本院。原
確定裁定認聲請人第一次提起第三審上訴，既未繳納裁判費，原
法院裁定命聲請人補繳，逾期仍不補繳，因而認其上訴不合法，
於八十七年九月三十日以裁定駁回其第三審上訴，於法並無違背
，聲請人八十七年十一月九日提起之抗告，為無理由，予以駁回
，經核無適用法規顯有錯誤及判決理由與主文顯有矛盾之違法。
聲請人聲請再審，為無理由。至聲請人於八十八年三月三十日第
二次提起第三審上訴，原即不合法，原法院八十八年四月二日之
裁定，雖經本院以八十九年度台抗字第八三號裁定廢棄發回後，
聲請人於九十二年一月二十九日繳納部分裁判費二百七十元、抗
告費一百三十五元，並不影響原法院已於八十七年九月三十日以
聲請人逾期不補繳裁判費，駁回第三審上訴之裁定，附此敘明。
據上論結，本件聲請為無理由。依民事訴訟法第九十五條、第七
十八條，裁定如主文。
中　　華　　民　　國　九十四　年　　五　　月　十九　　日
                      最高法院民事第二庭
                          審判長法官  蕭　亨　國
                                法官  楊　鼎　章
                                法官  陳　淑　敏
                                法官  顏　南　全
                                法官  許　澍　林
      本件正本證明與原本無異
                                      書  記  官
中　　華　　民　　國　九十四　年　　五　　月　三十一　日
                                                  Ｒ
